臺灣高等法院交通事件裁定　　　　　　　九十一年度交抗字第二二號
　　抗　告　人
　　即受處分人　全偉航空貨運承攬股份有限公司
　　代　表　人　甲○○
右抗告人因違反道路交通管理處罰條例案件，不服台灣台北地方法院中華民國九十年
十二月十八日裁定（九十年度交聲字第六一八、六二四、六九五、八八０、九七九、
一一一０號），提起抗告，本院裁定如左：
    主      文
抗告駁回。
    理      由
一、按受處分人不服道路交通管理處罰條例第八條所定主管機關所為之處罰者，得於
    接到裁決書之翌日起二十日內，向管轄地方法院聲明異議，道路交通管理處罰條
    例第八十七條第一項定有明文，至於交通法庭認聲明異議不合法律上之程式，且
    無從補正者，應以裁定駁回之，道路交通案件處理辦法第十八條定有明文。又在
    道路收費停車處所停車，不依規定繳費者，處新台幣（下同）六百元以上，一千
    二百元以下罰緩，修正前道路交通管理處罰條例第五十六條第一項第十條及修正
    後同條例第五十六條第一項第十一款亦分別定有明文。再按道路交通管理處罰條
    例業於民國（下同）九十年一月十七日經總統修正公布部分條文，同條例第九十
    三條規定施行日期由行政院以命令定之，而行政院係於九十年四月三日以台九十
    交字第０一九三一七號函令該條例自九十年六月一日起施行，其中關於修正前同
    條例第五十六條第一項第十款規定，修正後改列為同條第一項第十一款，惟條文
    內容及罰責並未作修正，依從新從輕原則，修正前之違規行為仍應類推適用新法
    ，合先明。
二、本件抗告人即受處分人全偉航空承攬貨運股份有限公司所有車號ＣＱ－０一七八
    號自用小客貨車於九十一年一月三十一日，違規停放在台北市○○路○○路口十
    公尺內，嗣經台北市政府警察局大同分局交通分隊員警拍照取證，逕行掣單舉發
    等事實，有台北市政府警察局大安分局九十年三月二十三日北市警同交字第九０
    六一０四一０００號書函（原函附北市警交字第Ａ00000000號單及採證
    照片一張）在卷為憑，雖受處分人就此部分聲明異議，陳稱：「據本公司司機說
    在送貨不到五分鐘，如此執法不通人情，非本公司停車不走被「取締」云云，惟
    查：本件台北市交通事件裁決所九十年五月二十三日北市裁三字第二二－Ａ00
    000000號裁決書，已於同年五月三十一日合法送達受處分人，有雙掛號收
    件回執聯影本乙份在卷為憑，乃受處分人迄於同年六月二十六日始提出異議，已
    逾法定二十日之異議期限，其異議權已經喪失，自應依道路交通案件處理辦法第
    十八條之規定，駁回此部分之異議。另受處分人所有車號ＣＫ－六八五三號自用
    小客車，分別於九十年二月二十四日、同年三月十日、同年五月十六日，停放在
    台北市○○街設有計費器停車位內，所有車號ＤＭ－一八五九號自用小客車，於
    同年三月一日、同年三月二十四日、同年五月十日、同年六月八日，停放在上址
    設有計費器停車位內，所有車號ＣＱ－０一七八號自用小客車於同年八月七日，
    停放在上址設有計費器停車位內，均不依規定繳費，經臺北市停車管理處舉發後
    ，受處分人於舉發通知單上所裁應到案日期前向原處分機關提出申訴，經原審處
    分機關請舉發單位即臺北市停車管理處調查結果，仍認受處分人有前開違規行為
    等事實，有台北市停車管理處九十年五月十七日北市停四字第九０六一九八六二
    ００號、九十年五月二日北市停四字第九０六一六九七七００號、九十年七月九
    日北市停四字第九０六二八六五０００號、九十年七月三十一日北市停四字第九
    ０六三二四一五００、九十年七月二十日北市停四字第九０六三０八六二００號
    、九十年九月十四日北市停四字第九０四二三八七００號書函六紙在卷為憑，依
    前開書函所指，該處管理員原登記資料即車籍、廠牌及車輛顏色等，確與舉發單
    相符，且各該時日管理員巡場時，已掣發補繳單置放於車前雨刷上（單號為00
    0000000、000000000、00000000、00000000
    0、000000000、000000000、000000000號），足
    認受處分人確有不依規定繳費之事實雖受處分人辯稱：伊公司所有車輛於每日下
    午四時起即開名外出貨，不可能於下午四時起迄七時許仍在上址停車，況每小時
    區區三十元之停車費，伊公司亦無故意不繳之理云云，惟與前開證不符，顯係空
    言，不足採信。至受處分人固另提出該公司繳納其他停車費之收據（存根聯）為
    憑，但應不足以推定受處分人無本件違規之事實，受處分人執此事件，亦無足取
    。
三、原審法院就受處分人在交岔路十公尺內停車之違規事實部分，認其異議已逾二十
    日之期限，因依道路交通案件處理辦法第十八條之規定，予以駁回，經核並無違
    誤。另關於受處分人在道路收費停車處所停車，不依規定繳費部分，原處分機關
    依受處分違規時間，分別援引修正前道路交通管理處罰條例第一項第十款、道路
    交通管理處罰條例第一項第十一款各規定，從輕裁處受處分人罰鍰各六百元，亦
    無不當，原審法院因依道路交通案件處理辦法第十九條之規定，駁回抗告人之異
    議，尚無違誤。抗告人抗告意旨，仍執陳詞，指摘原裁定不當，為無理由，應予
    駁回。
四、據上論結，應依道路交通案件處理辦法第二十六條、刑事訴訟法第四百十二條，
    裁定如主文。
中     華     民     國    九十一   年       一       月     二十九     日
                              臺灣高等法院交通法庭
                                  審判長法  官  陳  春  秋
                                        法  官  徐  培  元
                                        法  官  高  明  哲
右正本證明與原本無異。
不得再抗告。
                                        書記官  李  垂  福
中     華     民     國    九十一   年       二       月       六       日
